【裁判字號】    98,易,1897
【裁判日期】    980707
【裁判案由】    詐欺
【裁判全文】
臺灣臺中地方法院刑事判決              98年度易字第1897號
公  訴  人  臺灣臺中地方法院檢察署檢察官
被      告  丙○○
上列被告因詐欺案件，經檢察官提起公訴（98年度偵緝字第1055
號、98年度偵字第7872號），茲被告於準備程序中就被訴事實為
有罪之陳述，於聽取當事人之意見後，由本院裁定進行簡式審判
程序，判決如下：
    主    文
丙○○幫助意圖為自己不法之所有，以詐術使人將本人之物交付
，處有期徒刑貳月，如易科罰金，以新臺幣壹仟元折算壹日。
    犯罪事實及理由
一、本案之犯罪事實及證據除將檢察官起訴書第2頁第3行關於「
    再將10萬元存入丙○○之前揭第一商銀帳戶內」之記載，更
    正記載為「再將該10萬元，接續以9萬7千元、2千元及1千元
    分別存入丙○○之前揭第一商銀帳戶內」，並補充「被告於
    本院準備程序及審理時為認罪之陳述」為證據外，餘均引用
    檢察官起訴書之記載（如附件）。
二、依刑事訴訟法第273條之1第1項、第299條第1項前段、第310
    條之2、第454條第1項、第2項，刑法第339條第1項、第30條
    第1項前段、第2項、第55條、第41條第1項前段，刑法施行
    法第1條之1第1項、第2項前段，判決如主文。
三、如不服本判決，得於判決書送達之日起10日內，以書狀敘述
    理由，向本院提出上訴（須附繕本）。
中    華    民    國    98    年    7     月    7     日
                  刑事第十三庭    法  官   許月馨
以上正本證明與原本無異。
如不服本判決應於收受送達後10日內向本院提出上訴書狀，並應
敘述具體理由；其未敘述上訴理由者，應於上訴期間屆滿後20日
內向本院補提理由書（均須按他造當事人之人數附繕本）「切勿
逕送上級法院」。
                                  書記官   黃美雲
中    華    民    國    98    年    7     月    7     日
附錄本案論罪科刑法條全文
中華民國刑法第339條
意圖為自己或第三人不法之所有，以詐術使人將本人或第三人之
物交付者，處5年以下有期徒刑、拘役或科或併科1千元以下罰金
。
以前項方法得財產上不法之利益或使第三人得之者，亦同。
前二項之未遂犯罰之。
附件：
臺灣臺中地方法院檢察署檢察官起訴書                  潛股
                                    98年度偵緝字第1055號
                                    98年度偵字第7872號
    被      告  丙○○  男  32歲（民國○○年○月○○日生）
                        籍設臺中市○區○○里○○街33號3
                            樓之3
                        現住臺中市○區○○路376巷3號
                        國民身分證統一編號：Ｚ000000000號
上列被告因詐欺案件，業經偵查終結，認應提起公訴，茲將犯罪
事實及證據並所犯法條分敘如下：
        犯罪事實
一、丙○○能預見一般人收購金融帳戶使用常與財產犯罪密切相
    關，且取得他人存摺之目的在於收取贓物及掩飾犯行不易遭
    人追查，竟不顧他人所可能遭害之危險，基於幫助詐欺取財
    之不確定故意，容任他人使用其帳戶，以遂行詐騙他人財物
    之犯行，於民國97年間，在臺中縣大里市之泡沫紅茶店，將
    其所有臺中商業銀行南臺中分行（下稱臺中商銀）帳號：00
    0000000000號及第一商業銀行南臺中分行（下稱第一商銀）
    帳號：00000000000號帳戶之存摺、金融卡及密碼，提供予
    真實姓名、年籍不詳之詐騙集團成員使用，以此方式幫助他
    人詐欺取財。嗣詐騙集團成員取得丙○○之前揭帳戶之存摺
    、金融卡及密碼後，意圖為自己不法之所有，並基於詐欺取
    財之犯意聯絡，先後為下列詐欺取財之行為：
（一）詐騙集團成員於97年5月22日，撥打電話予甲○○、乙○○，對其等佯稱：之前網路購物之付款方式有誤，須依指
      示操作等語，致其等誤信為真，遂依對方指示，甲○○於
      同日，先後匯入新臺幣（下同）2萬9987元、2萬9987元；
      乙○○則於同日，分別匯入8950元、2萬8222元至丙○○
      之前揭臺中商銀帳戶內，隨即遭詐騙集團提領一空。
（二）詐騙集團成員於97年5月24日，撥打電話予李侑璇，對其
      佯稱：之前網路購物之付款方式有誤，須依指示操作等語
      ，致其誤信為真，遂依對方指示，於是日，先後5次各提
      領2萬元，再將10萬元存入丙○○之前揭第一商銀帳戶內
      ，隨即遭詐騙集團提領一空。
二、案經臺中市警察局第一分局報告及苗栗縣警察局通霄分局報
    告臺灣苗栗地方法院檢察署呈請臺灣高等法院檢察署核轉本
    署偵辦。
        證據並所犯法條
一、證據清單及待證事實
  ┌─┬─────────┬───────────────┐
  │編│  證  據  名  稱  │    待   證   事   實         │
  │號│                  │                              │
  ├─┼─────────┼───────────────┤
  │1 │被告丙○○於偵查中│1、臺中商銀帳號000000000000號 │
  │  │之供述            │   及第一商銀帳號00000000000號│
  │  │                  │   之帳戶係被告丙○○申請設立 │
  │  │                  │   之事實。                   │
  │  │                  │2、被告辯稱：臺中商銀及第一商 │
  │  │                  │   銀帳戶之存摺、金融卡、密碼 │
  │  │                  │   ，係因辦理貸款而交付予他人 │
  │  │                  │   等節，與常情不符。         │
  ├─┼─────────┼───────────────┤
  │2 │被害人甲○○、張瑞│1、甲○○、乙○○遭詐騙之經過 │
  │  │珠於警詢之陳述    │   。                         │
  │  │                  │2、甲○○有於97年5月22日，分別│
  │  ├─────────┤   匯入2萬9987元、2萬9987元； │
  │  │被害人甲○○及張瑞│   乙○○有於97年5月22日，先後│
  │  │珠提出之自動櫃員機│   匯入8950元、2萬8222元至劉嘉│
  │  │交易明細          │   雄之前揭臺中商銀帳戶之事實 │
  │  ├─────────┤   。                         │
  │  │被告丙○○所有臺中│                              │
  │  │商銀帳戶之開戶資料│                              │
  │  │及歷史交易清單    │                              │
  ├─┼─────────┼───────────────┤
  │3 │被害人李侑璇於警詢│1、李侑璇遭詐騙之經過。       │
  │  │及偵查中之證述    │2、李侑璇有存入10萬元至丙○○ │
  │  ├─────────┤   之前揭第一商銀帳戶之事實。 │
  │  │被害人李侑璇所有華│                              │
  │  │南商業銀行天母分行│                              │
  │  │帳戶之存摺明細及提│                              │
  │  │出之自動付款交易明│                              │
  │  │細表              │                              │
  │  ├─────────┤                              │
  │  │被告丙○○所有第一│                              │
  │  │商銀帳戶之開戶資料│                              │
  │  │及歷史交易清單    │                              │
  └─┴─────────┴───────────────┘
二、按被告以幫助詐欺取財之意思，參與詐欺取財罪之構成要件
    以外之行為，核其所為，係犯刑法第339條第1項詐欺取財罪
    嫌之幫助犯。請依同法第30條第2項規定，按正犯之刑減輕
    之。
三、依刑事訴訟法第251條第1項提起公訴。
    此  致
臺灣臺中地方法院
中    華    民    國    98    年    5     月    20    日
                              檢  察  官  張桂芳
本件正本證明與原本無異
錄本案所犯法條全文
中    華    民    國    98    年    5     月    27    日
                              書  記  官  林穎慧
所犯法條：
中華民國刑法第339條（普通詐欺罪）
意圖為自己或第三人不法之所有，以詐術使人將本人或第三人之
物交付者，處5年以下有期徒刑、拘役或科或併科1千元以下罰金
。
以前項方法得財產上不法之利益或使第三人得之者，亦同。
前二項之未遂犯罰之。


司法院資訊處製作；財團法人民間司法改革基金會備份。
